# 언어학과심리실험
### 기말고사 대체과제 중간 보고서
#### 201801285 컴퓨터전자지스템공학과 김희찬

- 총 19개의 테스트 데이터셋에서 ‘231203 김강현.csv’ 파일을 제외한 모든 데이터를 대상으로 합니다. (인코딩 문제)

- 새로 저장할 파일에는 ‘who’, ‘correctness’, ‘correct_response’, ‘response_target’, ‘response_time’, ‘relation’, ‘prime’, ‘prime_condition’, ‘target’, ‘target_condition’ 이라는 컬럼들을 포함시킵니다.

- ‘who’ 컬럼은 각 데이터가 원래 저장되어 있던 엑셀 파일의 이름을 나타내며, ‘correctness’ 컬럼은 'correct_response’와 'response_target’이 일치하는 경우 1로, 불일치하는 경우 0으로 표시됩니다.

### 필터링되어 취합된 데이터 읽기
```{r}
library(knitr)
library(readxl)
library(ggplot2)

data <- read_excel("combined_data.xlsx")
```

### relation 기준으로 한 정답률, 반응시간
```{r}
groupby_relation_results <- aggregate(cbind(correctness, response_time) ~ relation, data, mean)
kable(groupby_relation_results, format = "markdown", digits = 3)
```

### prime과 target의 condition을 기준으로 한 정답률, 반응시간
```{r}
groupby_conditions_results <- aggregate(cbind(correctness, response_time) ~ relation + prime_condition + target_condition, data, mean)
kable(groupby_conditions_results, format = "markdown", digits = 5)

orderby_conditions_results <- groupby_conditions_results[order(-groupby_conditions_results$response_time), ]

ggplot(orderby_conditions_results, aes(x = reorder(interaction(relation, prime_condition, target_condition), -response_time), y = response_time)) +
  geom_bar(stat = "identity") +
  theme(axis.text.x = element_text(angle = 90, hjust = 1)) +
  labs(x = "Relation and Conditions", y = "Response Time", title = "Response Time by Relation and Conditions")
```

### aritifactual condition이 포함된 경우를 기준으로 한 정답률, 반응시간
```{r}
artifactual_data <- subset(data, prime_condition == "artifactual" | target_condition == "artifactual")
artifactual_summary <- aggregate(cbind(correctness, response_time) ~ relation + prime_condition + target_condition, artifactual_data, mean)
kable(artifactual_summary, format = "markdown", digits = 5)

artifactual_summary_means <- colMeans(artifactual_summary[, c("correctness", "response_time")])
print(artifactual_summary_means)
```

### natural condition이 포함된 경우를 기준으로 한 정답률, 반응시간
```{r}
natural_data <- subset(data, prime_condition == "natural" | target_condition == "natural")
natural_summary <- aggregate(cbind(correctness, response_time) ~ relation + prime_condition + target_condition, natural_data, mean)
kable(natural_summary, format = "markdown", digits = 5)

natural_summary_means <- colMeans(natural_summary[, c("correctness", "response_time")])
print(natural_summary_means)
```